# 求助陈版，关于资源合作出资的账务处理

提问人：zhoumoyan 时间：2018-01-24 17:59:54
公司为互联网企业，主营为通过APP提供广告服务，同时需采购推广装机服务。公司现进行融资，投资方采用资源合作的方式获取公司股权，具体体现为用装机服务（分多次来完成）来支付股权费用，公司能否一次性按照初始时点的公允价值记入相应权益科目，还是应该按照装机的进度，和装机时点不同的公允价值，来逐渐增加权益科目的账上金额？

回答人：chenyiwei
应采用后者。在对方实际提供装机服务之前，只是出资承诺，属于已认缴而未实缴的出资，不能确认实收资本。

提问人：zhoumoyan 时间：2018-01-26 11:18:36
多谢陈版。但是，这种情况是否构成 劳务出资？

回答人：chenyiwei
是可能有这个问题。但此处不讨论该种出资方式的合规性。